# 请教陈版，审计费的预提问题

提问人：jchen609 时间：2022-05-05 12:05:16
陈版您好，小弟公司聘请会所执行 2021 年度审计，审计合同约定分 2 次付款，一次是 21 年签订业务约定书时，一次是 21 年度审计报告交付时，开票时点也为 2 次，想请教下公司需要在 21 年的账上计提全部的审计费用吗？还是说审计服务未提供完毕， 21 年只需要针对合同约定的第一次付款时点计提费用，剩余的在审计报告交付时计提呢？谢谢！

回答人：chenyiwei
年末不需要预提全部审计费。理论上费用和负债计提的进度应当是本企业接受服务的进度。在 2021 年末，会计师事务所的服务尚未提供完毕，因此不需要就业务约定书约定的审计费全额确认费用和负债。